# 一个关于股改问题的求助？哪位前辈可以帮忙传道解惑下！

提问人：flyinghawk 时间：2011-12-02 17:47:19
最近小弟在学习企业会计准则解释第 1 号，有个问题不是很清楚，恳请这里的各位前辈可否给予指导下：
关于有限公司的股改，评估能否调账的问题，按照本人原来的理解，整体变更，要连续计算经营业绩的话，评估是不得调账的，但在看解释第一号时，第十条规定： 企业引入新股东改制为股份有限公司，相关资产、负债应当按照公允价值计量，并以改制时确定的公允价值为基础持续核算的结果并入控股股东的合并财务报表。我的问题是： 1 、是否由于引入了新股东，就不是整体变更了？难道前后主体的不一致就应按评估值入账吗？ 2 、评估增值后的净资产可以全部按比例折入股本吗？净资产整体折股后，超过计入股本部分的净资产是全部计入资本公积吗？原有的盈余公积、未分配利润可以再保留吗？ 3 、股改前的全部未分配利润全部分配的话是否有何限制？股改前的未分配利润，股改之后还可以分配吗？
小弟会计水平还是很浅，可否请哪位前辈指导下，万分感激！

回答人：chenyiwei
这个问题在本版面上讨论过多次。实际上解释 1 号第十条的表述写的不是很理想，所以后来又在 2008 年年初出台的“专家工作组意见第 3 号”和 2008 年 8 月 7 日出台的《企业会计准则解释第 2 号》中对此作出进一步澄清。目前可以按评估值调整资产、负债账面价值的情况还是仅限于国有非公司制企业的公司制改建和非同一控制下企业合并中被购买方一次性被收购 100 ％股权这两种情形。
无论是否可以按评估值调账，在改制或者整体变更时，基准日的可供折股的净资产（公司制改建为评估值，整体变更为账面值）均应全部折合为改制或变更后公司的股本和资本公积，留存收益和其他综合收益自改制或变更之日起重新累计。股改之前的未分配利润，由于在改制或变更时已经折股，所以不能再进行利润分配。